臺灣高雄地方法院民事判決
111年度訴字第846號
原      告  臺灣銀行股份有限公司

法定代理人  許志文  
訴訟代理人兼
送達代收人  黃偉昌  
被      告  王詠棋  
上列當事人間請求清償借款事件，本院於民國111年8月25日言詞
辯論終結，判決如下：
    主  文
被告應給付原告新臺幣伍拾伍萬零捌佰零參元，及如附表所示之
利息及違約金。
訴訟費用新臺幣陸仟零陸拾元由被告負擔。
    事實及理由
壹、程序事項：　　
一、被告經合法通知，均未於言詞辯論期日到場，核無民事訴訟
    法第386條所列各款情形，爰依原告之聲請，由其一造辯論
    而為判決。
貳、實體事項　　
一、原告主張：
  ㈠被告於民國109年6月11日與原告簽訂放款借據(甲)勞工紓困
    貸款，向原告借款新臺幣（下同）10萬元，借用期限自109
    年6月11日起至112年6月11日止，於撥款後6個月內為寬限期
    按月繳息，自第7個月起分30期，每1個月為1期，依年金法
    按月於每月11日平均攤還本息，上開借款利率按訂約日中華
    郵政股份有限公司未達500萬元之二年期定期儲金機動利率
    即年率0.845％加計加碼年率1％訂定，倘遲延還本或付息時，
    除計付遲延利息外，照應還款額，逾期在6個月以內者，按
    應繳款日之借款利率10％，逾期超過6個月者，按應繳款日之
    借款利率20％加計違約金，每次違約狀態最高連續收取期數
    為9期。詎被告自111年5月11日起即未繳息還本及利息，迄
    今仍積欠本金47,019元及其利息、違約金未清償，經一再催
    討，均置之不理，依放款借據(甲)第7條第1款第㈠項約定，
    全部債務視為到期。
  ㈡嗣被告再於110年8月17日向原告申請(乙)青年創業及啟動金
    貸款55萬元，並簽訂放款借據(分兩筆放款，無擔保授信帳
    號000000000000、有擔保授信帳號000000000000)，借款期
    限為6年，借用期限自110年8月17日起至116年8月17日止，
    自撥貸後本金分72期，每1個月為1期；借款利率按年率1.79
    5％浮動計算，上開借款利率按訂約日中華郵政股份有限公司
    二年期定期儲金機動利率即年率1.22％加計加碼年率0.575％
    訂定，並於上開中華郵政定期儲金機動利率調整時，自動整
    日起，案調整後之中華郵政定期儲金機動利率加上開加碼年
    率計算。依(乙)青年創業及啟動金貸款借據第5條約定，倘
    遲延還本或付息時，自遲延時起按應繳款日之本借款利率計
    付遲延利息外，本金自到期日起、利息自應付息日起，照應
    還款額，逾期6個月以內者按應繳款日之借款利率10%，逾期
    超過6個月者則按遲延利率20%計付違約金，又依同條第2項
    約定被告對原告所負本款債務，如因前項情事或依本借據（
    含特別條款）約定視為全部到期並經原告轉列催收款項時，
    自轉列催收款項日起，其利率改按轉列催收款項日之本借款
    利率加年率1%固定計算，前項本金違約金及利息違約金部分
    之利率亦改按此遲延利率10%(逾期六個月內)或20%(逾期六
    個月以上)固定計算。本借款預定於111年8月17日轉列為催
    收款項，自該日起加計1％計算利息，以2.795％(即1.795+1％)
    計算利息及違約金。詎被告(無擔保授信帳號000000000000)
    自111年4月17日起即未繳息還本，(有擔保授信帳號0000000
    00000)自111年3月17日起即未繳息還本，迄今仍積欠本金分
    別為24,826元、478,958元及其利息、違約金未清償，經一
    再催討，均置之不理，依(乙)青年創業及啟動金貸款借據第
    11條第1款第㈠項約定，全部債務視為到期。爰依消費借貸之
    法律關係，提起本件訴訟，並聲明如主文第一項所示。
二、被告均未於言詞辯論期日到場，亦未提出書狀作何聲明或陳
    述。
三、按稱消費借貸者，謂當事人一方移轉金錢或其他代替物之所
    有權於他方，而約定他方以種類、品質、數量相同之物返還
    之契約；借用人應於約定期限內，返還與借用物種類、品質
    、數量相同之物；遲延之債務，以支付金錢為標的者，債權
    人得請求依法定利率計算之遲延利息。但約定利率較高者，
    仍從其約定利率；當事人得約定債務人於債務不履行時，應
    支付違約金，民法第474條第1項、第478條前段、第233條第
    1項及第250條第1 項分別定有明文。　
四、經查，原告主張之前揭事實，業據其提出放款借據(勞工紓
    困貸款專用)、放款借據(青年創業及啟動金貸款)、勞工紓
    困貸款查詢資料、青年創業及啟動金貸款查詢資料、利率變
    動資料、催告函（見本院卷第17至31頁）等為證，經本院核
    對無訛。而被告就原告主張之事實，已於相當時期受合法通
    知均未於言詞辯論期日到場爭執，亦未提出書狀作有利於己
    之聲明或陳述以供本院審酌，依民事訴訟法第280條第3項之
    規定，已生視為自認之效果，是原告之主張堪信為真實。從
    而，原告本於消費借貸之法律關係，請求被告給付如主文第
    1項所示之金額、利息及違約金，洵屬有據，應予准許。
五、本院依職權確定訴訟費用額為6,060元，應由被告負擔，爰
    諭知如主文第2項所示。
六、據上論結，本件原告之訴為有理由，依民事訴訟法第385條
    第1項前段、第78條，判決如主文。　　　
中　　華　　民　　國　　111 　年　　8 　　月　　26　　日
                  民事第三庭    法　官　黃姿育
以上正本係照原本作成。　　　　　　　　
如對本判決上訴，須於判決送達後20日內向本院提出上訴狀。如
委任律師提起上訴者，應一併繳納上訴審裁判費。　　　　　　
中　　華　　民　　國　　111 　年　　8 　　月　　26　　日
                                書記官  陳亭妤
附表
(甲)帳號000000000000
債權本金  利息計算時間     利息  違約金計算期間     利率  (新台幣)        (年息)      (年息)  47,019  元  自  111年4月11日 起自  清償日  止  1.845％ 自 111年5月12日 起至 111年11月11日 止 0.1845％         自 111年11月12日 起至 112年2月11日 止 0.3690％ 

(乙)帳號000000000000
債權本金  利息計算時間     利息 違約金計算期間     利率 (新台幣)       (年息)      (年息) 24,826 元 自 110年3月17日 起自 111年3月22日 止 1.420％ 自  起至  止     111年3月23日  111年6月21日  1.670％  111年4月18日  111年6月21日  0.1670％    111年6月22日  111年8月16日  1.795％  111年6月22日  111年8月16日  0.1795％    111年8月17日  清償日  2.795％  111年8月17日  清償日  0.5590％ 

(乙)帳號000000000000
債權本金  利息計算時間     利息 違約金計算期間     利率 (新台幣)       (年息)      (年息) 478,958 元 自 110年2月17日 起自 111年3月22日 止 1.420％ 自 111年3月18日 起至 111年3月22日 止 0.1420％    111年3月23日  111年6月21日  1.670％  111年4月18日  111年6月21日  0.1670％    111年6月22日  111年8月16日  1.795％  111年6月22日  111年8月16日  0.1795％    111年8月17日  清償日  2.795％  111年8月17日  清償日  0.5590％